臺灣桃園地方法院民事裁定　　　　　　　 96年度海商字第1號
聲　請　人　DS-RENDLT.
　　　　　　　　　　　　D, .
法定代理人　乙○○○○○　○○.
訴訟代理人　賴文萍律師
　　　　　　蔡東賢律師
相　對　人　三湖海運株式會社
　　　　　　　　　　　　樓
　　　　　　　　　　　　G J.
法定代理人　己○○
相　對　人　庚○○○○○
　　　　　　　　　　　　10號.
法定代理人　丁○○
相　對　人　丙○○○○ ○○○.
　　　　　　　　　　　　1號
法定代理人　戊○○○
相　對　人　瑞典船東責任互保協會
　　　　　　　　　　　　1,S.
法定代理人　甲○○○○　○○○.
上四人共同
訴訟代理人　蔣瑞琴律師
上列當事人間因本院96年度海商字第1 號侵權行為損害賠償事件
，聲請人即被告聲請命相對人即原告供訴訟費用之擔保，本院裁
定如下：
    主  文
相對人三湖海運株式會社（SAMHO SHIPPING CO.,LTD）應於本裁
定送達後貳拾伍日內，以現金或同面額之彰化商業銀行所發行之
無記名可轉讓定期存單為聲請人供訴訟費用擔保金新台幣陸佰參
拾柒萬陸仟玖佰零貳元。其擔保期間為臺灣桃園地方法院九十六
年度海商字第一號侵權行為損害賠償事件之訴訟確定終結日止。
相對人庚○○○○○（Korea Shipping Associatiion） 應於本
裁定送達後貳拾伍日內，以現金或同面額之彰化商業銀行所發行
之無記名可轉讓定期存單為聲請人供訴訟費用擔保金新台幣捌拾
捌萬參仟零玖拾陸元。其擔保期間為臺灣桃園地方法院九十六年
度海商字第一號侵權行為損害賠償事件之訴訟確定終結日止。
相對人丙○○○○ ○○○○○ ○○○○○○○○○ 應於本裁定送達後貳拾伍日內，
以現金或同面額之彰化商業銀行所發行之無記名可轉讓定期存單
為聲請人供訴訟費用擔保金新台幣伍佰伍拾伍萬陸仟陸佰貳拾貳
元。其擔保期間為臺灣桃園地方法院九十六年度海商字第一號侵
權行為損害賠償事件之訴訟確定終結日止。
相對人瑞典船東責任互保協會應於本裁定送達後貳拾伍日內，以
現金或同面額之彰化商業銀行所發行之無記名可轉讓定期存單為
聲請人供訴訟費用擔保金新台幣壹佰壹拾伍萬參仟壹佰陸拾捌元
。其擔保期間為臺灣桃園地方法院九十六年度海商字第一號侵權
行為損害賠償事件之訴訟確定終結日止。
    理  由
一、按原告於中華民國無住所、事務所及營業所者，法院應依被
    告聲請，以裁定命原告供訴訟費用之擔保，且按法院命原告
    供擔保者，應於裁定中定擔保額及供擔保之期間，又定擔保
    額，以被告於各審應支出之費用總額為準。民事訴訟法第96
    條第1 項、第99條第1、2項分別定有明文。而被告於各審應
    支出之費用總額，係指法院預計被告於本案第一審至第三審
    訴訟程序中，可能支出各項訴訟費用之總額，並應以法定之
    訴訟費用為限。此項費用，不包括原告起訴或其提起上訴應
    預納之裁判費在內。再依民事訴訟法第466條之1、第466之3
    規定，對於第二審判決上訴，上訴人應委任律師為訴訟代理
    人，第三審律師之酬金，為訴訟費用之一部，並應限定其最
    高額，其酬金支給標準，由最高法院擬訂報司法院核定之。
    而依法院選任律師及第三審律師酬金核定支給標準第4 條規
    定，法院裁定律師酬金時，應斟酌案情之繁簡、訴訟之結果
    及律師之勤惰，於民事非財產權之訴訟，不得逾15萬元；數
    訴合併提起者，不得逾30萬元；非財產權與財產權之訴訟合
    併提起者，不得逾50萬元。且當事人約定之酬金較低者，不
    得超過其約定。是第二審及第三審之裁判費及第三審律師之
    酬金，均應屬上開定擔保額之範疇，殆無疑義。
二、本件聲請意旨略以：相對人即原告為外國法人，於中華民國
    無住所、事務所及營業所，爰依民事訴訟法第96條之規定，
    聲請  鈞院命相對人提供訴訟費用擔保等語。
三、經查聲請人主張相對人即原告在中華民國境內無住所、事務
    所及營業所乙節，有相對人提出之本院96年度海商字第1 號
    起訴狀在卷可稽，足堪採信。又兩造間前開請求侵權行為損
    害賠償事件之訴訟標的金額總額折合為新台幣555,243,096
    元，其中相對人即原告三湖海運株式會社（SAMHO SHIPPING
    CO.,LTD）請求聲請人等人連帶給付之金額為美金7,685,617
    .84 元，及新台幣4,838,536 元（或折合總計為新台幣259,
    1 24,888元）、相對人即原告庚○○○○○（KoreaShippin
    g Associatiion）請求之金額為美金941,063.93元（或折為
    新台幣31,136,041元）、相對人即原告丙○○○○ ○○○○○ ○○○○○○
    ○○○ 請求金額為美金6,758,550 元（或折為新台幣223,613,
    385 元）、相對人即原告瑞典船東責任互保協會美金1,250,
    341 元（或折為新台幣41,368,782元），而聲請人因該損害
    賠償事件所可能支出之第二、三審裁判費用分別均為3,175,
    951 元、429,048 元、2,765,811 元、564,084 元。另關於
    第三審律師費用之支出，本院審酌本案案情繁簡等因素，因
    認第三審律師費用以10萬元為適當，又相對人陳稱渠等四人
    分別依所簽發之船體或船東責任保險保單之約定，承擔及賠
    付相對人三湖海運株式會社因本件事故所遭受不同性質之損
    失，或對第三人所應負擔之賠償給付責任等語，是相對人之
    請求既屬可分，爰分別命其提供訴訟費用之擔保。綜上，相
    對人應分別為聲請人供訴訟費用之擔保明細如下：(1)三湖海
    運株式會社：新台幣（下同）6,376,902元（3,175,951 ×2
    ＋25,000）。(2)庚○○○○○：883,096 元（429,048 ×2
    ＋25,000）。(3)丙○○○○ ○○○○○ ○○○○○○○○○ ：5,556,622 元（
    2 ,765,811 ×2＋25,000）。(4)瑞典船東責任互保協會：1,
    153,168 元（564,084 ×2 ＋25,000）。故聲請人即被告於
    本案言詞辯論前聲請命相對人供訴訟費用之擔保，於法並無
    不合，應予准許，爰酌定如主文所示之擔保金額。
四、依民事訴訟法第95條、第78條，裁定如主文。
中　　華　　民　　國　　96　　年　　7 　　月　　23　　日
                  民事第三庭    法　官　陳清怡
上列正本證明與原本無異
如對本裁定抗告須於裁定送達後10日內向本院提出抗告狀，並繳
納抗告裁判費新台幣1,000 元。
中　　華　　民　　國　　96　　年　　7 　　月　　23　　日
                                書記官　王羽潔
